臺灣基隆地方法院刑事判決　　　　　　　93年度重訴字第10號
公　訴　人　臺灣基隆地方法院檢察署檢察官
被　　　告　丁○○　男　34歲.
指定辯護人　本院公設辯護人乙○○
上列被告因違反毒品危害防制條例案件，經檢察官提起公訴（93
年度偵字第1552號），本院判決如下︰
    主  文
丁○○共同製造第二級毒品，未遂，累犯，處有期徒刑年拾月
。扣案如附表一所示之物，均沒收銷燬之；扣案如附表二所示之
物，均沒收。
    事  實
一、丁○○前有盜匪、恐嚇、搶奪、竊盜等前科，民國87年間因
    犯妨害自由罪，經臺灣高等法院以87年度上訴字第3789號判
    決判處有期徒刑8 月確定，於88年12月14日執行完畢出監（
    構成累犯）。
二、丁○○與庚○○、戊○○（庚○○、戊○○另案由本院以93
    年度重訴字第6 號審結，均論以共同製造第二級毒品未遂，
    分別判處有期徒刑8 年、5 年），明知甲基安非他命係毒品
    危害防制條例明文公告列管之第二級毒品，不得製造，竟與
    真實姓名年籍不詳、綽號「番仔」之成年男子共同基於製造
    安非他命之犯意聯絡，於93年1 月1 日前某日，由丁○○駕
    車搭載庚○○、戊○○，前往基隆市八斗子地區之「麥當勞
    」速食店門口，受「番仔」所託，將一批僅完成第一階段（
    按製造安非他命共需經過氯化、氫化、純化等三個階段，詳
    如後述）之甲基安非他命半成品（外觀為棕色晶體5 包，詳
    如附表一編號1 所示），欲脫色、去味而製成可供販售之白
    色結晶甲基安非他命。庚○○將上開半成品先交戊○○、丁○○帶至戊○○位於基隆市○○街「碧海擎天」社區之租屋
    處置放。同年1 、2 月間某日，庚○○、戊○○、丁○○三
    人共同前往臺北市○○街某處，購買如附表二所示器具後，
    即著手進行製造安非他命之第三階段即純化過程。惟多次純
    化結果，仍無法去除臭味及顏色，庚○○、戊○○與丁○○
    即於同年3 月19日間，駕車前往高雄巿某處，請求真實姓名
    年籍不詳、綽號「秀慧」之成年男子協助指導製造安非他命
    ，並與「秀慧」共同基於製造第二級毒品安非他命之犯意聯
    絡，由「秀慧」口述製造安非他命之方法，庚○○將之記下
    而製成流程表後，「秀慧」另將僅完成第二階段之黑色液態
    安非他命一桶（驗餘淨重4685.12 公克，詳如附表一編號2
    所示）交予庚○○等人製成白色結晶之安非他命，庚○○則
    將「秀慧」交付上開尚未純化之液態安非他命一桶交給己○○。嗣庚○○等三人因配料怕熱，而將前開未純化之安非他
    命半成品及製造器具搬運到苗栗縣頭份山區繼續製造，其間
    庚○○委託己○○（另案經本院通緝中）另覓製毒場所。己○○明知丁○○等人從事製造毒品安非他命之行為，竟與丁○○、庚○○、戊○○共同基於製造毒品安非他命之犯意聯
    絡，向不知情之蔡樹梅承租臺北縣三重巿大同北路131 巷3
    號4 樓房屋，以為製造安非他命處所。己○○並於同年4 月
    5 日，與庚○○、戊○○、丁○○合力將前揭安非他命及製
    造器具搬運進入上開房屋，並由己○○、庚○○、戊○○以
    將前揭異味、異色之安非他命放在燒鍋內溶入水中，加入化
    學藥品，再以瓦斯爐火燒提煉結晶之方式，進行製造安非他
    命之純化過程，惟經多次火燒提煉仍無法純化成無味可供販
    售之白色結晶體。嗣於93年4 月13日晚間6 時許，為警持搜
    索票前往上開房屋搜索當場查獲，並扣得如附表一、二所示
    之物。
三、案經臺北巿政府警察局移送臺灣基隆地方法院檢察署檢察官
    偵查起訴。
    理  由
一、訊據被告丁○○初於檢察官偵查中矢口否認參與上開製造第
    二級毒品安非他命之犯行，然於本院審理中則供陳：「本件
    是綽號『阿輝』者介紹我與庚○○認識，我有與他們在一起
    泡茶，後來庚○○找我替他們去買些東西，有一次去台北買
    訂做的漏斗，我去訂做，他們說要過濾用，後來有叫我去買
    些有的沒的，後來我慢慢知道他曾經製造過藥物，有一次他
    拿一包藥來，說有臭味，要我拿去摻水溶一溶，讓味道跑掉
    ，味道跑掉後，再拿去冰箱冰，我才拿去我在基隆市一位朋
    友家裡做」、「當時我沒有工作，他們都沒有成功過，有時
    給我一些錢供我車馬費」、「（你幫他除臭有幾次？）約二
    、三次」、「（每次均在那裡作？）都在基隆朋友家裡」、
    「（庚○○叫你幫他做這些東西後，你如何交物品交給他？
    ）我交東西給他，我們都約在基隆市市區見面，庚○○都跟
    我說東西沒有做好，還不能用」、「（你交給他的物品，外
    觀如何？）有些溶化就不見了，我就倒掉，有些有析出來成
    一顆顆小小粒之物，他說不能用」等語（93年9 月16日審判
    筆錄參照），核與共犯即另案被告庚○○以證人身分於本院
    審理中之結證情節（同前審判筆錄參照）大致相符。且查：
    (一)按被告以外之人於審判外向法官所為之陳述，得為證據
        ；被告以外之人於審判外之陳述，經當事人於審判程序
        同意作為證據，法院審酌該言詞陳述或書面陳述作成時
        之情況，認為適當者，亦得為證據；當事人、代理人或
        辯護人於法院調查證據時，知有刑事訴訟法第159 條第
        1 項不得為證據之情形，而未於言詞辯論終結前聲明異
        議者，視為有前項之同意，同法第159 條之1 第1 項、
        第159 條之5 定有明文。查共犯庚○○、戊○○於本院
        93 年 度訴字第6 號案件審理中之供述內容，經本院於
        審判期日提示予被告、辯護人，並告以筆錄要旨，被告
        、辯護人均表示無意見，且未聲明異議（94年1 月6 日
        審判筆錄參照），依前揭法條意旨，自得援為本案證據
        。而自共犯即另案被告庚○○於本院93年度訴字第6 號
        案件審理時供稱：伊有與戊○○、丁○○一同前往麥當
        勞向「番仔」拿安非他命，有吩咐丁○○負責安非他命
        之去色去臭，丁○○重複試了很多次，還是一樣臭，沒
        有辦法用，後來伊要丁○○將剩餘的安非他命帶到大同
        北路，伊與戊○○、丁○○有一起去高雄向「秀慧」取
        得黑色液體，請「秀慧」指導去除異味之方式等語；另
        案被告戊○○則供陳：丁○○有試著改良安非他命，伊
        也有幫忙，但一直都未成功，後來才找己○○加入（93
        年6 月4 日準備程序筆錄、93年11月30日審判筆錄參照
        ）等語，核與被告上開自白內容大致吻合，應認被告上
        開自白與事實相符，堪可採信。
    (二)次按，有事實足認被告或犯罪嫌疑人有最輕本刑為3 年
        以上有期徒刑之罪嫌，並危害國家安全或社會秩序情節
        重大而有相當理由可信其通訊內容與本案有關，且不能
        或難以其他方法蒐集或調查證據者，在偵查中得由檢察
        官核發通訊監察書，通訊保障及監察法第5 條第1 項第
        1 款、第2 項定有明文。查製造第二級毒品安非他命案
        件，依毒品危害防制條例第4 條第2 項之規定，法定刑
        為無期徒刑、7 年以上有期徒刑之重罪，並已危害社會
        秩序情節重大，警方對被告、共犯庚○○、戊○○進行
        電話監聽，監聽範圍包含0000000000（被告使用；本院
        93年度聲羈字第55號第5 頁參照）、0000000000（另案
        被告庚○○使用；93年9 月16日審判筆錄第5 頁參照）
        、0000000000、0000000000等行動電話門號，既已報得
        檢察官同意核准為之，有卷附臺灣基隆地方法院檢察署
        檢察官核發之通訊監察書、電話對照表可稽，足見警方
        之該項電話監聽，於法並無不合。而偵查犯罪機關依法
        定程序監聽之錄音，法院本應依法踐行調查證據程序（
        勘驗監聽錄音帶內容），而依據監聽錄音製作之譯文，
        若僅為偵查犯罪機關單方面製作，然被告或訴訟關係人
        對其真實性並無爭執，法院自可採為認定犯罪事實之基
        礎。查被告曾以電話與共犯即另案被告庚○○等人聯繫
        ，有本院卷附監聽譯文、雙向通聯紀錄表可稽（部分內
        容業經本院當庭勘驗錄音帶查明在卷），並經證人即臺
        北市政府警察局刑事警察大隊員警甲○○、丙○○於本
        院審理時到庭結證屬實（93年9 月16日審判筆錄參照）
        ，被告、另案被告庚○○對上開譯文內容真實性亦未爭
        執（前揭刑事訴訟法第159 條之5 參照），並供稱：電
        話中曾經以「電腦」、「水果」、「海鮮」「茶」等字
        彙代以稱呼所欲製造之安非他命等語，依前揭說明，本
        院自可採為認定犯罪之依據。茲摘錄與本案直接相關之
        重要內容如下（全部通話內容詳見卷內譯文）：
    １、93年1月1日：
        庚○○問丁○○有無將冷卻後之液態安非他命放入冰箱
        ，並要丁○○將安非他命分成2 包。
    ２、93年1月2日：
        庚○○邀丁○○一起前去製毒處所。
    ３、93年1月5日：
        庚○○告訴丁○○製造安非他命過程，要先泡水，再加
        清潔劑。
    ４、93年1月16日：
        庚○○問丁○○是否已將安非他命改良好，丁○○表示
        還是不行。
    ５、93年1月30日：
        庚○○要拿安非他命前去丁○○住處冰放。
    ６、93年2月5日：
        庚○○問丁○○安非他命純化狀況，丁○○表示好了，
        相約在製毒處所見面；戊○○告訴庚○○還差一點，會
        黏紙，稍有味道；庚○○告訴丁○○安非他命有點澀澀
        的，回去重炒即可。
    ７、93年3月4日：
        庚○○告訴丁○○昨天的安非他命不好。
    ８、93年3月8日：
        丁○○邀一名男子前去庚○○處試安非他命。
    ９、93年4月3日：
        戊○○告訴丁○○昨天做的安非他命很差。
    １０、93年4月13日：
        戊○○抵達製毒處所，庚○○於電話中表示己○○會下
        去開門。
        佐以證人即法務部調查局調查員辛○○於本院結證稱：
        製造安非他命第三階段之純化反應，係將甲基安非他命
        黑色水溶液析出無色甲基安非他命結晶之過程，加入過
        量之鹽巴，置入冰箱，析出結晶。如果初次做純化反應
        所得之結晶，比較不純，所以在通常都會在將之溶於溫
        水中，再加入活性碳除色、脫臭，再置入冰箱，析出結
        晶。加入鹽巴之目的是要讓水溶液飽和，降底溫度常見
        的方式，就是置入冰箱等語（93年9 月16日審判筆錄參
        照），顯見被告確有夥同另案被告庚○○、戊○○、己○○共同參與製造安非他命之第三階段去味、除臭及冰
        存析出結晶等過程。故被告辯稱其僅有幫助犯意，實際
        上並未參與製造安非他命乙節，自無可採。
    (三)又依證人辛○○到庭結證稱：「在臺灣查獲的案件製造
        安非他命的流程可以分成三的階段：第一階段氯化反應
        ，麻黃素與亞硫醯二氯進行氯化反應（亞硫醯二氯可用
        濃鹽酸取代，但是效果比較差），麻黃素先溶於氯仿，
        再加入亞硫醯二氯，經過一段時間後可得氯麻黃素，氯
        麻黃素是屬黏綢性膠質，所以過濾後，再用乙醚及丙酮
        洗，晾乾後可得白色粉末，這就是氯麻黃素。第二階段
        氫化反應，將氯麻黃素溶於溫水，再加入醋酸納及活性
        碳及催化劑，裝入一個壓力反應瓶，灌入氫氣，作用一
        段時間後，就可以得到甲基安非他命黑色水溶液，此水
        溶液已有甲基安非他命的化學成分。第三階段純化反應
        ，將甲基安非他命黑色水溶液析出無色甲基安非他命結
        晶之過程，加入過量之鹽巴，置入冰箱，析出結晶。如
        果初次做純化反應所得的結晶，比較不純，所以在通常
        都會在將之溶於溫水中，再加入活性碳除色、脫臭，再
        置入冰箱，析出結晶」（93年9 月16日審判筆錄參照）
        等語，足見甲基安非他命之製造流程主要可分為三個階
        段，分別為氯化階段（即將原料麻黃素與亞磺醯二氯或
        鹽酸等相關試劑反應得到氯麻黃素之過程）、氫化階段
        （即將氯麻黃素與氫氣加催化劑、酸鹼緩衝液、活性炭
        等相關試劑置入壓力瓶內搖晃或大型攪拌器內攪拌反應
        得到甲基安非他命黑色水溶液），以及純化階段（即將
        甲基安非他命水溶液加飽和食鹽置入冰箱等純化得到甲
        基安非他命結晶之過程）。換言之，上開三個階段中之
        任何一個階段，均屬於製造安非他命之過程，且法律上
        並無區○○○○段、第二階段或第三階段之行為始屬於
        製造，是以無從割裂分論。而被告、庚○○、戊○○、
        己○○所為，係欲將已完成第一、二階段之甲基安非他
        命半成品製成白色結晶成品之過程，核屬將甲基安非他
        命氫化、純化之過程，此過程係製造甲基安非他命之一
        環，本屬製造流程之一部分，因為活性炭可以脫色、去
        除雜質，通常第一次純化之成品都是有顏色（呈灰黑色
        ），且有雜質，第二次純化加活性炭可以去除雜質，讓
        顏色變得潔白，而有利於銷售，因為髒髒之顏色，吸毒
        者不願意施用等情，亦經證人辛○○到庭證述明確（同
        前審判筆錄參照），故被告將安非他命脫色、除臭及冰
        存之行為，核屬製造第二級毒品安非他命之行為無訛。
    (四)又甲基安非他命，非天然存在之物質，係人工合成物質
        ，屬有機化學合成領域，其合成過程步驟之設計，因人
        而異，從原料之選擇到器具之使用、藥品之添加均因方
        法之不同而有差別，有本院卷附內政部警政署刑事警察
        局93年7 月21日刑鑑字第0930145546號函可參。另製造
        安非他命之主要原料為麻黃素（麻黃）或相關鹽類，
        經由添加反應物產生化學變化而製成，業經證人即法務
        部調查局調查員辛○○到庭結證明確（93年9 月16 日
        審判筆錄參照）；又「以麻黃素為原料製造安非他命者
        ，下列三組物質或設備每組至少需有一種物品以上，且
        符合其生產階段所需： (1)原料（麻黃素）、中間產物
        （氯甲麻黃素）、安非他命鹵水、安非他命結晶。 (2)
        漏斗、冰箱）。 (3)還原劑、催化劑（氫氣、硫酸鋇、
        氯化鈀）」，亦有本院卷附行政院衛生署84年5 月5日
        會議紀錄可佐。查扣案如附表一所示之棕色結晶物5 包
        、黑色液體1 桶，經送內政部警政署刑事警察局鑑驗結
        果，棕色結晶物含有第二級毒品甲基安非他命成分、液
        體1 桶含有甲基安非他命、麻黃、甲基麻黃成分，
        有該局93年5 月11日刑鑑字第0930084018號鑑驗通知書
        附卷可憑，足見扣案物品確屬製造安非他命過程中之原
        料、半成品。且查獲之原料及設備，發現均符合一般製
        造甲基安非他命氫化反應與純化反應中所需之各項設備
        與原料，其中扣案之催化劑（起訴書誤載為分離劑）1
        瓶，內含紅棕色粉末（毛重125.86公克；淨重95.66 公
        克；驗餘淨重95.55 公克），經鑑驗發現內含鈀 (Pd)
        、硒 (Se) 、氯 (Cl) 等元素成分，其中鈀於化學反應
        中經常做為催化劑使用等情，有本院卷附內政部警政署
        刑事警察局93年8 月12日刑鑑字第0930136774號鑑驗通
        知書可憑。是而扣案證物之組合，可將氯化階段所得之
        氯麻黃素白色粉末、或氫化階段所得之黑色水溶液，製
        造得到甲基安非他命結晶，亦經證人辛○○到庭證述明
        確（見同上審判筆錄），而被告實際上有從事製造安非
        他命之純化階段，而此一階段亦屬製造安非他命之一環
        ，被告辯稱其僅係改良安非他命成品，非屬製造，且實
        際上不可能製造成功云云，自不足採。
    (五)此外，復有偵查卷附現場照片24張（本院93年度聲搜字
        第405 號卷參照），及扣案如附表二所示製造器具、製
        造流程表1 紙可資佐證。被告共同製造安非他命之事證
        明確，犯行堪可認定，應依法論科。
二、論罪科刑：
    (一)查甲基安非他命係毒品危害防制條例所列管之第二級毒
        品，此為該條例第2 條第2 項第2 款所明定。被告與另
        案被告庚○○等共同製造第二級毒品甲基安非他命，尚
        未製造完成即為警查獲，核其所為，係犯毒品危害防制
        條例第4 條第6 項、第2 項之製造第二級毒品未遂罪。
        公訴意旨漏未究明甲基安非他命需經前述三個階段始能
        製造完成，進而認定被告共同製造甲基安非他命既遂，
        容有誤會，應予指明（既、未遂間核無變更起訴法條問
        題）。又被告持有第二級毒品之低度行為，為製造第二
        級毒品之高度行為所吸收，不另論罪。而毒品危害防制
        條例所稱之「運輸」，係指單純運輸並無他項目的者而
        言。被告與另案被告庚○○等係以製造安非他命為目的
        而自「番仔」、「秀慧」處收受持有前揭製造安非他命
        之原料、半成品，並帶回上開處所進行製造，核與該條
        例所稱之「運輸」有間，附此指明。又因甲基安非他命
        之製造需經氯化、氫化、純化等過程，非立即可以完成
        ，被告係以一個製造行為之數個舉動之接續施行，應論
        以單純一罪。另毒品危害防制條例部分條文業於92年7
        月9 日修正，並自93年1 月9 日起生效施行，然該條例
        第4 條第2 項有關製造第二級毒品安非他命之構成要件
        、刑度，均未改變，且被告上開製造行為迄93年4 月13
        日為警查獲前，均屬接續製造之單一行為，核無新舊法
        比較適用之問題，附此敘明。被告與另案被告庚○○、
        戊○○、「番仔」基於單一製造甲基安非他命之犯罪計
        畫，另案被告己○○、「秀慧」等陸續加入，其就上開
        犯行間，有犯意聯絡及行為分擔，均應論以共同正犯。
        查被告前曾受如事實欄所載有期徒刑之執行，此有臺灣
        高等法院被告全國前案紀錄表附卷可考，其於有期徒刑
        執行完畢後5 年以內，再犯本件最重本刑為有期徒刑以
        上之刑之罪，為累犯，應加重其刑（無期徒刑依法不得
        加重）。又被告犯行處於未遂階段，爰依刑法第26條前
        段之規定，減輕其刑，並依法先加重而後減輕之。爰審
        酌被告僅因貪圖車馬費等小利，竟參與製造第二級毒品
        安非他命，其所為嚴重危害社會秩序與國民健康，而
        本件製造之數量非小，所幸尚未製造完成即為警查獲，
        併其犯後坦承部分犯行，暨審酌其在共犯結構所處地位
        、參與程度等一切情狀，量處如主文所示之刑。
    (二)扣案如附表一所示之物，經鑑驗結果均檢出第二級毒品
        甲基安非他命成分，有上開內政部警政署刑事警察局93
        年5 月11日鑑驗通知書在卷可參，不問屬於犯人與否，
        均應依毒品危害防制條例第18條第1 項前段之規定，宣
        告沒收銷燬之。如附表二所示物品，均係另案被告庚○○、戊○○、己○○所有，且係供製造第二級毒品所用
        之物，業據另案被告庚○○供明在卷（本院93年度重訴
        字第6 號93年11月30日審判筆錄第9 頁參照），雖業經
        本院於93年度重訴字第6 號判決中諭知沒收，有該判決
        1 紙附卷可參，依共犯責任共同原則，仍應依刑法第38
        條第1項第2款之規定，併予宣告沒收。
    (三)至扣案之瓦斯爐1 台，非被告或其他共犯所有，水桶5
        個，雖係另案被告庚○○所有，但均非本件製造安非他
        命所用之物，業據被告庚○○陳述在卷（本院93年度重
        訴字第6 號93年11月30日審判筆錄第9 頁參照），且查
        無證據證明係本件製造毒品所用之器具，依法自不予宣
        告沒收。另被告等人向「番仔」取得之潮濕棕色物1 包
        （驗餘淨重95.4公克），並未檢出第二級毒品甲基安非
        他命成分，有上開內政部警政署刑事警察局93年5 月11
        日鑑驗通知書可參（鑑驗編號5 部分），非屬違禁物，
        亦無證據證明與本件製造安非他命犯行有何關連，亦不
        予宣告沒收。
    (四)按犯毒品危害防制條例第4 條至第9 條、第12條、第13
        條或第14條第1 項、第2 項之罪者，其供犯罪所用或因
        犯罪所得之財物，均沒收之，如全部或一部不能沒收時
        ，追徵其價額或以其財產抵償之，同條例第19條第1 項
        固有明文。惟被告與另案被告等人共同製造第二級毒品
        安非他命，尚未取得任何財物即為警查獲，業據其供明
        在卷，自無從宣告沒收所得財物，併此敘明。
三、末按，查獲之第三、四級毒品及製造或施用毒品之器具，無
    正當理由而擅自持有者，均沒入銷燬之，毒品危害防制條例
    第18條第1 項中段定有明文。本案另有扣得如附表三所示之
    白色晶體4 包（均係「秀慧」交予被告、庚○○等人之物）
    ，鑑驗結果僅檢出第四級毒品先驅原料「甲基麻黃」，均
    未檢出甲基安非他命成分（驗餘淨重分別係821.95公克、87
    2.95公克、381.45公克、371.19公克），有上開內政部警政
    署刑事警察局93年5 月11日鑑驗通知書附卷可參（鑑驗編號
    1 至4）。 且依證人辛○○之證述：「甲基麻黃素多了甲基
    （CH3）， 二者均為常見之感冒藥，甲基麻黃素可以製造二
    甲基安非他命，鹽酸麻黃素（鹽酸指的是鹽酸鹽）可以製成
    甲基安非他命」、「（國內製造安非他命原料甲基麻黃素、
    鹽酸麻黃素或其他鹽類麻黃素？）只有甲基麻黃素不是，針
    對安非他命的製造，須麻黃素的相關鹽類」、「（甲基麻黃
    素是否非製造甲基安非他命之原料？）對，甲基麻黃素可以
    製造二甲基安非他命，但無法製造甲基安非他命，因為他的
    甲基元素不容易去除」（93年9 月16日審判筆錄參照），足
    見上開扣案物品並非製造甲基安非他命所需之原料，僅屬第
    四級毒品，依前揭法條意旨，應由主管機關查明是否「無正
    當理由而擅自持有」，再依法決定是否沒入銷燬之，一併指
    明。
據上論斷，應依刑事訴訟法第299 條第1 項前段，毒品危害防制
條例第4 條第6 項、第2 項、第18條第1 項前段，刑法第11條前
段、第28條、第26條前段、第47條、第38條第1 項第2 款，判決
如主文。
本案經檢察官王亞樵到庭執行職務。
中　　華　　民　　國　　94　　年　　1 　　月　　27　　日
                  刑事第四庭審判長法  官  陳志祥
                                  法  官  陳玉雲
                                  法  官  楊皓清
以上正本證明與原本無異。
對於本件判決如有不服，應於收受送達後10日內，向本院提出上
訴書狀，上訴於臺灣高等法院，並按他造當事人之人數附具繕本
。
中　　華　　民　　國　　94　　年　　1 　　月　　27　　日
                                  書記官  王月娥
附錄論罪法條
毒品危害防制條例第4 條第2 項、第6 項
二 製造、運輸、販賣第2 級毒品者，處無期徒刑或7 年以上有期
   徒刑，得併科新臺幣7,000,000 元以下罰金。
六 前五項之未遂犯罰之。
附表一
┌──┬───────────┬──┬──┬──────┐
│編號│      名      稱      │單位│數量│   備註     │
├──┼───────────┼──┼──┼──────┤
│ 1  │棕色結晶物（檢出甲基安│ 包 │ 5  │鑑驗編號6 至│
│    │非他命成分）          │    │    │10，驗餘淨重│
│    │                      │    │    │分別係：    │
│    │                      │    │    │36.44 公克  │
│    │                      │    │    │37.28 公克  │
│    │                      │    │    │36.04 公克  │
│    │                      │    │    │4.26公克    │
│    │                      │    │    │2.13公克    │
├──┼───────────┼──┼──┼──────┤
│    │黑色液體（檢出甲基安非│ 桶 │ 1  │鑑驗編號11  │
│ 2  │成分）                │    │    │驗餘淨重：  │
│    │                      │    │    │4685.12公克 │
└──┴───────────┴──┴──┴──────┘
附表二
┌──┬───────────┬──┬──┬──────┐
│編號│      名      稱      │單位│數量│   備註     │
├──┼───────────┼──┼──┼──────┤
│ 1  │分裝袋                │ 包 │ 1  │            │
│    │咖啡因                │    │ 1  │            │
│    │活性炭                │    │ 2  │            │
├──┼───────────┼──┼──┼──────┤
│ 2  │醋酸                  │ 瓶 │ 5  │            │
│    │氫氧化鈉              │    │ 9  │            │
│    │丙酮                  │    │ 10 │            │
│    │冰醋酸                │    │ 2  │            │
│    │藥用酒精              │    │ 2  │            │
│    │工業酒精              │    │ 1  │            │
│    │強酸                  │    │ 2  │            │
│    │去除臭味芳香劑        │    │ 2  │            │
│    │鹽酸                  │    │ 2  │            │
│    │硝酸                  │    │ 1  │            │
│    │乙醚                  │    │ 1  │            │
│    │醋酸鈉（起訴書誤載為氫│    │ 1  │            │
│    │酸鈉）                │    │    │            │
│    │水揚酸                │    │ 1  │            │
│    │催化劑（起訴書誤載為分│    │ 1  │            │
│    │離劑）                │    │    │            │
│    │鹽                    │    │ 1  │            │
├──┼───────────┼──┼──┼──────┤
│ 3  │攪拌棒                │ 支 │ 2  │            │
│    │滴管                  │    │ 2  │            │
│    │量匙                  │    │ 2  │            │
│    │溫度計                │    │ 1  │            │
│    │注射針筒              │    │ 1  │            │
├──┼───────────┼──┼──┼──────┤
│ 4  │研磨機                │ 台 │ 1  │            │
│    │磅秤                  │    │ 1  │            │
│    │抽風馬達              │    │ 1  │            │
│    │燒杯固定架            │    │ 2  │            │
│    │電磁爐                │    │ 1  │            │
├──┼───────────┼──┼──┼──────┤
│ 5  │玻璃量杯              │ 個 │ 6  │            │
│    │瓷器漏斗              │    │ 1  │            │
│    │玻璃漏斗              │    │ 1  │            │
│    │塑膠漏斗              │    │ 2  │            │
│    │玻璃量器              │    │ 1  │            │
│    │蒸餾瓶                │    │ 2  │            │
│    │塑膠量杯              │    │ 4  │            │
│    │酒精燈                │    │ 1  │            │
│    │鋼杯                  │    │ 3  │            │
│    │燒鍋                  │    │ 2  │            │
│    │過濾網                │    │ 2  │            │
│    │水瓢                  │    │ 1  │            │
├──┼───────────┼──┼──┼──────┤
│ 6  │曬乾毒品紙板          │ 張 │ 2  │            │
│    │製造流程表            │    │ 1  │附於警卷    │
├──┼───────────┼──┼──┼──────┤
│ 7  │研磨缽杵              │ 組 │ 1  │            │
│    │玻璃蒸餾管            │    │ 1  │            │
│    │鋼杯                  │    │ 3  │承裝液態黑水│
│    │安非他命吸食器        │    │ 2  │用以測試製品│
├──┼───────────┼──┼──┼──────┤
│ 8  │防震片                │ 片 │ 9  │            │
├──┼───────────┼──┼──┼──────┤
│ 9  │試紙                  │ 盒 │ 1  │            │
│    │濾紙                  │    │ 1  │            │
│    │口罩                  │    │ 1  │            │
├──┼───────────┼──┼──┼──────┤
│ 10 │塑膠管                │ 條 │ 1  │            │
└──┴───────────┴──┴──┴──────┘
附表三
┌──┬───────────┬──┬──┬──────┐
│編號│      名      稱      │單位│數量│   備註     │
├──┼───────────┼──┼──┼──────┤
│ 1  │白色晶體（檢出第四級毒│ 包 │ 4  │鑑驗編號1 至│
│    │品先驅原料甲基麻黃成│    │    │4 ；驗餘淨重│
│    │分）                  │    │    │：          │
│    │                      │    │    │821.95公克  │
│    │                      │    │    │872.95公克  │
│    │                      │    │    │381.45公克  │
│    │                      │    │    │371.19公克  │
└──┴───────────┴──┴──┴──────┘
